臺灣高雄地方法院刑事判決　　　　　　 100年度易字第1034號
公　訴　人　臺灣高雄地方法院檢察署檢察官
被　　　告　林順輝
上列被告因竊盜等案件，經檢察官提起公訴（100 年度偵字第13
910 號），本院判決如下：
    主  文
林順輝連續犯踰越安全設備竊盜罪，處有期徒刑壹年陸月，減為
有期徒刑玖月；又犯夜間侵入住宅竊盜罪，共罪，各處如附表
編號六至八所示之刑及減得之刑；又犯如附表編號九至二七所示
之罪，均累犯，各處如附表編號九至二七所示之刑。應執行有期
徒刑柒年陸月，並應於刑之執行前令入勞動場所強制工作年。
    事  實
一、林順輝(1)前於民國95年間，因竊盜案件，經本院以95年度簡
    字第614 號判決有期徒刑7 月，並緩刑3 年確定，上開緩刑
    宣告，於96年間經本院以95年度撤緩字第18號裁定撤銷緩刑
    確定；(2)又於96年間，因竊盜案件，經本院分別以95年度簡
    字第7347號、96年度簡字第1110號判決有期徒刑4 月、3 月
    確定；前揭(1)、(2)之罪，經本院以96年度聲減字第2320號裁
    定分別減刑為有期徒刑3 月15日、2 月及1 月15日，並就(2)
    之2 罪定其應執行刑為有期徒刑2 月15日，另與(1)之罪接續
    執行，而於96年10月5 日縮短刑期執行完畢（惟編號一至八
    犯罪時間在前，不構成累犯）。詎仍不知悔改，先後為下列
    行為：
  (一)基於意圖為自己不法所有之概括犯意，於附表編號一至五所
    示之時間、地點，以附表編號一至五所示之手法，竊取各該
    被害人如附表編號一至五所示之財物（其中附表編號二，因
    抽屜內未放置財物而未得逞）。
  (二)又基於意圖為自己不法所有之犯意，分別於附表編號六至二
    六所示之時間、地點，以附表各該編號所示之手法，竊取各
    該被害人如附表編號六至二六所示之財物（其中附表編號二
    三、二五，分別因未放置財物、經被害人發現而未得逞）。
  (三)另基於無故侵入他人住宅之犯意，於附表編號二七所示之時
    間，以附表編號二七所示之手法侵入盧明裕位於高雄市○○
    區○○街141 號之住宅內。
    嗣警方偵辦他案時，循線查悉附表編號二三、二五、二六之
    犯行，而林順輝則在未被有偵查犯罪職權之機關或公務員知
    悉犯罪行為人前，主動向員警坦承附表編號二三、二五、二
    六以外之犯行，自首而接受裁判。
二、案經莊真、郭振明、盧明裕訴由高雄市政府警察局新興分局
    報請臺灣高雄地方法院檢察署檢察官偵查起訴。
    理  由
壹、證據能力部分：
一、按被告之自白，非出於強暴、脅迫、利誘、詐欺、疲勞訊問
    、違法羈押或其他不正之方法，且與事實相符者，得為證據
    ，刑事訴訟法第156 條第1 項定有明文。本件被告辯稱與警
    方曾為條件交換，亦即伊做績效給警方，承認一些非伊所作
    之事，而警方在借提伊查案時，帶伊去做與查案無關之事，
    例如找欠伊金錢的人要錢、帶伊去駕訓班辦理退費等，且警
    方亦有私下拿錢給伊，因此被告自白應為警方用不正方法所
    取得，不具證據能力云云。經查，證人即偵辦此案之警員林
    昶宏於本院審理時到庭具結證稱：被告主動告知所犯案件非
    警方與被告作利益交換，警方亦無不法取供之行為，而被告
    於100 年2 月15日返回監所攜帶之金錢與證件，係被告要求
    警方帶他去中古車行將買車的訂金取回，所以該筆錢及證件
    應係車行所交付等語（見本院易字卷第100 頁及其反面）；
    另證人即共同偵辦本案之警員簡郡成於本院審理時亦到庭具
    結證述：並未與被告有何利益交換，亦無以不正方法取供，
    而於100 年3 月29日借提被告查案時，當天警方確曾帶被告
    至武營路上監理站斜對面某汽車駕訓班，因被告說有學費問
    題，要求警方帶他去該處，但被告有無辦理退費不知道，也
    不知道被告身上有現金等語（見本院易字卷第102 頁及其反
    面）。由前揭證人林昶宏、簡郡成所述，可知警方前於借提
    被告查案時，有偕同被告辦理其個人事項無疑，而此確與案
    件偵辦無關，然仍無法遽以認定被告警詢自白為警方以不正
    方法詢問所取得；再者，本院以下所引用之證據，已將被告
    警詢自白予以排除直接作為認定犯罪事實與否之證據，僅以
    之作為彈劾證據使用，更無被告上述警詢自白有無證據能力
    之問題。至被告於偵查及本院審理時所為之自白，其訊問及
    審理時之外在客觀情狀，均與警詢時不同，更無被告所述條
    件交換之情事，先前警詢之影響應認未繼續至偵查及審理中
    ，是被告於偵查及本院審理時之自白，應認仍有證據能力。
二、次按被告以外之人於審判外之言詞或書面陳述，除法律有規
    定者外，不得作為證據；被告以外之人於審判外之陳述，雖
    不符前4 條之規定，而經當事人於審判程序同意作為證據，
    法院審酌該言詞陳述或書面陳述作成時之情況，認為適當者
    ，亦得為證據；當事人、代理人或辯護人於法院調查證據時
    ，知有第159 條第1 項不得為證據之情形，而未於言詞辯論
    終結前聲明異議者，視為有前項之同意，刑事訴訟法第159
    條第1 項、第159 條之5 分別定有明文。本件以下所引用之
    各項供述證據，除前開所述部分外，因檢察官、被告均未於
    言詞辯論終結前聲明異議，本院審酌前開證據作成或取得時
    之狀況，並無違法或不當情事，復經本院於審判期日依法進
    行調查、辯論，應均具證據能力，合先敘明。
貳、實體部分：
一、訊據被告林順輝固坦承有為附表編號十七、十九、二十、二
    一、二四、二五、二六之犯行，惟矢口否認有為附表其他犯
    行，辯稱：與警方有條件交換，警方私下亦有拿現金給伊，
    借提時帶伊去做非關案件之事，所以伊才於偵查中坦承所有
    犯行，但除上述坦承之7 件外，其餘均非其所為，而係伊隨
    意帶警方至現場查證云云。經查：
  (一)上開犯罪事實，業據被告於偵查中坦承不諱（見偵卷第62頁
    至第63頁），核與證人蔡閏邦、柳文卿、謝王素謹、鄧樹欉
    、謝文浩、吳昭宜、陳貴妹、薛茂慶、龔美雲、林坤瑞、蕭
    森城、張雅文、陳長榮、王敬文、林利吉、蔡朝源、陳俊民
    、姜貞竹、盧宗明、高瑞豊、沈麗櫻、鄧黃麗花、黃金凰、
    莊雪華、劉昭宗、莊真、李文明於警詢之證述、證人郭振明
    於警詢及偵查中之證述、證人盧明裕於警詢及本院審理時之
    證述情節大致相符（見警卷第32頁至第75頁、第79頁至第80
    頁、第83頁至第89頁，他字卷第6頁至第7頁反面，偵卷第9
    頁及其反面、第58頁，本院易字卷第98頁至第99頁），並有
    高雄市政府警察局新興分局搜索扣押筆錄、扣押物品目錄表
    、贓物認領保管單（具領人：盧宗明）、高雄市政府警察局
    新興分局中正三路派出所扣押筆錄、扣押物品目錄表（具領
    人：姜貞竹）、查扣贓物照片4張、安安當鋪當票、Stuh
    rling手錶照片2張、贓物照片6張、高雄市政府警察局苓雅
    分局成功路派出所受理刑事案件報案三聯單、郭振明及黃金
    凰指認被告照片、現場查證照片66張、高雄市政府警察局前
    鎮○○○○路派出所受理刑事案件報案三聯單、復興路派出
    所受理各類案件紀錄表、復興路派出所發生竊盜案件紀錄表
    、復興路派出所受理案件明細表、高雄縣（現已改制為高雄
    市）政府警察局鳳山分局忠孝派出所受理刑事案件報案三聯
    單、忠孝派出所發生竊盜案件紀錄表、刑事案件報案證明申
    請書、警察機關重大刑案通報單、忠孝派出所受理各類案件
    紀錄表、忠孝路派出所陳報單、臺灣高雄地方法院檢察署電
    話紀錄單、高雄市政府警察局鳳山分局100年11月17日高市
    警鳳分偵字第1000028370號函、高雄市政府警察局三民第一
    分局100年11月25日高市警三一分偵字第1000023581號函及
    高雄市政府警察局前鎮分局100年11月28日高市警前分偵字
    第1000029872號函附卷可稽（見警卷第90頁至第100頁、第
    108頁至第109頁、第111頁至第118頁、第120頁至第144  頁
    ，偵卷第22頁至第31頁、第55頁，本院易字卷第64頁至第67
    頁、第74頁至第83頁），是上開事實已堪認定。
  (二)被告雖以前詞置辯，然其於偵查中所為之自白，並無其所辯
    條件交換之情，業如前述，且觀之附表所示之被害人，除附
    表編號二三、二五、二六外，其餘均係經由被告主動告知行
    竊時間、地點及手法後，始至現場製作被害人筆錄，且就相
    關被害細節亦與被告所述大致相符，而附表編號二三、二五
    、二六之犯行，雖係警方偵辦他案時循線查悉，並在帶同被
    告至現場時，被告即供承犯行細節，然警方並未以被害人筆
    錄內容詢問被告，被告所為供述仍與被害人所述大致相符，
    更甚者，除附表編號十一之龔美雲、編號二十之盧宗明及編
    號二六之莊雪華於案發後有報案外，其餘被害人均未向警方
    報案，此有前揭證人即被害人之證述可佐外，亦有證人即負
    責偵辦本案之警員林昶宏於本院審理時之具結證述可證（見
    本院易字卷第99頁反面、第100 頁反面至第101 頁反面），
    被害人既未報案，警方自無從得知何處發生竊案，而持報案
    紀錄或被害人筆錄詢問被告是否係其所為，並帶同被告前往
    現場指認，是被告若非親身經歷，自無由憑空供述附表所示
    之竊案，且又能就相關行竊細節供承如此明確，並與被害人
    所述大致相符，益徵被告前揭自白之可信性；再者，被告所
    坦承之犯行時間、地點，確有各該被害人遭竊，已如上述，
    則被告辯稱除坦承之7 件外，其餘均係隨意帶警方到現場查
    證，非其所為云云，顯與常情不符，不可採信。
  (三)至被告聲請傳喚證人劉璟峰、洪意明、鍾桂煌、陳地利、汪
    瑞洋、中古車行辦理退費人員及駕訓班值班人員等，及聲請
    調查法務部矯正署高雄看守所郵寄現金保管款收款收據、寄
    入書籍登記簿、收容人物品保管分戶卡及駕訓班退費收據等
    ，欲證明被告與警方間曾有條件交換之情形。然本件事證已
    臻明確，並無再行傳喚或調查之必要，併予敘明。
  (四)綜上所述，本件事證明確，被告犯行均洵堪認定，應予依法
    論科。
二、比較新舊法：
    按行為後法律有變更者，適用行為時之法律，但行為後之法
    律有利於行為人者，適用最有利於行為人之法律，刑法第2
    條第1 項定有明文。又比較新舊法，應就罪刑有關之共犯、
    未遂犯、想像競合犯、牽連犯、連續犯、結合犯以及累犯加
    重、自首減輕暨其他法定加減原因（如身分加減）與加減例
    等一切情形，綜其全部罪刑之結果而為比較。查本件被告為
    附表編號一至五之犯行後，刑法部分條文於94年1 月7 日修
    正，同年2 月2 日經總統公布，自95年7 月1 日施行；另被
    告於為附表所示之加重竊盜犯行後，刑法第321 條第1 項於
    100 年1 月26日修正公布，並於同年月28日施行，茲就本案
    有關之新舊法比較部分，臚列如下：
  (一)就附表編號一至五部分：
  1.刑法第56條連續犯之規定「連續數行為而犯同一之罪名者，
    以一罪論，但得加重其刑至二分之一」，業已刪除，此刪除
    雖非犯罪構成要件之變更，但顯已影響行為人刑罰之法律效
    果，自屬法律有變更，比較新、舊法結果，被告於刑法修正
    施行前所犯原應成立連續犯之多次行為，依新法應依數罪併
    罰之規定論處，依舊法則得以一罪論，是仍應適用被告行為
    時之法律即舊法論以連續犯較有利於被告。
  2.關於罰金刑最低額部分，依修正前刑法第33條第5 款規定：
    「罰金：一元以上」，修正後刑法第33條第5 款則規定：「
    罰金：新臺幣一千元以上，以百元計算之」，依修正後之法
    律，刑法所科處罰金最低額為新臺幣1,000 元，與修正前刑
    法第33條第5 款規定為銀元1 元（依現行法規所定貨幣單位
    折算新臺幣條例第2 條計算，即新臺幣3 元）相較，自以修
    正前刑法第33條第5 款規定對行為人較為有利。
  3.修正前刑法第62條規定：「對於未發覺之罪自首而受裁判者
    ，減輕其刑。但有特別規定者，依其規定。」，修正後則規
    定：「對於未發覺之罪自首而受裁判者，得減輕其刑。但有
    特別規定者，依其規定。」，新法將舊法之必減輕修正為得
    減輕，自以修正前之規定對被告較為有利。
  4.依刑法第51條定應執行刑時，仍有刑法第2 條第1 項之適用
    ，亦即裁判確定前犯數罪，其中一罪在新法施行前者，亦應
    為新舊法比較（最高法院95年5 月23日第8 次刑事庭會議決
    議參照）。而本件被告所犯如附表編號一至五、六至二七所
    示之罪，係於95年7 月1 日之前、後分別違犯，依修正前刑
    法第51條第5 款規定：「數罪併罰，分別宣告其罪之刑，依
    左列各款定其應執行者：五宣告多數有期徒刑者，於各刑中
    之最長期以上，各刑合併之刑期以下，定其刑期。但不得逾
    二十年。」修正後同條款規定：「宣告多數有期徒刑者，於
    各刑中之最長期以上，各刑合併之刑期以下，定其刑期。但
    不得逾三十年。」，經比較結果，修正後有關有期徒刑合併
    定其應執行刑之上限提高至30年，自以修正前之規定有利被
    告。
  5.綜合上情，比較新舊法結果，認依修正前刑法之規定處斷，
    較有利於被告，依刑法第2 條第1 項前段規定，就附表編號
    一至五部分，自應一體適用修正前刑法規定處斷。
  (二)就附表加重竊盜罪部分：
    100 年1 月26日修正前刑法第321 條第1 項規定：「犯竊盜
    罪而有左列情形之一者，處6 月以上、5 年以下有期徒刑：
    一於夜間侵入住宅或有人居住之建築物、船艦或隱匿其內而
    犯之者。二毀越門扇、牆垣或其他安全設備而犯之者。三攜
    帶兇器而犯之者。四結夥三人以上而犯之者。五乘火災、水
    災或其他災害之際而犯之者。六在車站或埠頭而犯之者」，
    修正後則規定：「犯竊盜罪而有下列情形之一者，處6 月以
    上、5 年以下有期徒刑，得併科新臺幣10萬元以下罰金：一
    侵入住宅或有人居住之建築物、船艦或隱匿其內而犯之者。
    二毀越門扇、牆垣或其他安全設備而犯之者。三攜帶兇器而
    犯之者。四結夥三人以上而犯之者。五乘火災、水災或其他
    災害之際而犯之者。六在車站、埠頭、航空站或其他供水、
    陸、空公眾運輸之舟、車、航空機內而犯之者」，經比較新
    舊法之規定，新法增加「得併科罰金」之規定外，並刪除原
    第1 款「於夜間」之要件，且就第6 款增加「航空站、其他
    供水、陸、空公眾運輸之舟、車、航空機內」之要件，核均
    屬加重刑罰或擴大加重竊盜適用範圍之修正，自以修正前刑
    法第321 條第1 項之規定對被告較為有利，是依刑法第2條
    第1 項前段規定，自應適用修正前之刑法規定予以論處。
三、核被告所為，就附表編號一，係犯修正前刑法第321 條第1
    項第2 款毀壞安全設備竊盜罪；就附表編號二，係犯修正前
    刑法第320 條第2 項、第1 項竊盜未遂罪；就附表編號三，
    係犯修正前刑法第320 條第1 項竊盜罪；就附表編號四、六
    、七、八、十八、十九、二一，係犯修正前刑法第321 條第
    1 項第1 款夜間侵入住宅竊盜罪；就附表編號五、十、十三
    ，係犯修正前刑法第321 條第1 項第2 款踰越安全設備竊盜
    罪；就附表編號九、二十，係犯修正前刑法第321 條第1 項
    第2 款毀越安全設備竊盜罪；就附表編號十一、十二、二六
    ，係犯修正前刑法第321 條第1 項第1 款及第2 款踰越安全
    設備、夜間侵入住宅竊盜罪；就附表編號一四，係犯修正前
    刑法第321 條第1 項第2 款毀壞門扇竊盜罪；就附表編號十
    五、十六，係犯刑法第320 條第1 項竊盜罪；就附表編號十
    七，係犯修正前刑法第321 條第1 項第1 款及第2 款毀壞門
    扇、夜間侵入住宅竊盜罪；就附表編號二二，係犯修正前刑
    法第321 條第1 項第1 款及第2 款踰越牆垣、夜間侵入住宅
    竊盜罪；就附表編號二三，係犯修正前刑法第321 條第2 項
    、第1 項第2 款踰越牆垣竊盜未遂罪；就附表編號二四，係
    犯修正前刑法第321 條第1 項第1 款及第2 款踰越牆垣、安
    全設備、夜間侵入住宅竊盜罪；就附表編號二五，係犯修正
    前刑法第321 條第2 項、第1 項第1 款及第2 款踰越安全設
    備、夜間侵入住宅竊盜未遂罪；就附表編號二七，係犯刑法
    第306 條第1 項無故侵入他人住宅罪。而被告所為附表編號
    一至五之竊盜犯行，時間緊接，所犯基本構成要件亦同，顯
    係基於概括犯意反覆為之，且犯罪時間均在95年6 月30日以
    前，應依修正前刑法第56條連續犯之規定，以一情節較重之
    附表編號五踰越安全設備竊盜罪論，並加重其刑。又被告就
    附表編號十六，係以一竊取行為，同時侵害王敬文、劉昭宗
    之財產法益，應依刑法第55條之規定，從一重之竊盜罪處斷
    。被告上開連續竊盜犯行，與附表編號六至二七所示之犯行
    間，犯意各別，行為互殊，應予分論併罰。就附表編號六、
    七、八、十八、十九、二一之犯行，被告均係於徒手開門後
    侵入屋內竊盜，是其顯無「踰越」或「毀壞」門扇之行為，
    檢察官認各該犯行同時涉犯修正前刑法第321 條第1 項第2
    款之規定，容有誤會；就附表編號十五、十六之犯行，被告
    係徒手開門侵入屋內或店內行竊，亦無「踰越」或「毀壞」
    門扇之行為，檢察官認各該犯行分別係犯修正前刑法第321
    條第2 項及第1 項第2 款、修正前刑法第321  條第1 項第2
    款之規定，尚有未洽，惟因前開部分之犯罪事實，其基本社
    會事實均為同一，爰依法變更起訴法條而加以審判；另檢察
    官認附表編號二四亦涉犯刑法第306 條第1 項之罪，惟毀越
    門扇而入室行竊，其越入行為即屬侵入住宅，已結合於所犯
    加重竊盜之罪質中，無更行構成侵入住宅罪之理（最高法院
    27年上字第1887號判例意旨參照），是被告就附表編號二四
    之犯行，自不另構成刑法第306 條第1 項之無故侵入他人住
    宅罪，附此敘明。又被告曾受如犯罪事實所述之有期徒刑執
    行完畢，有臺灣高等法院被告前案紀錄表在卷可按，其於受
    有期徒刑執行完畢後，5 年內分別故意再犯本件附表編號九
    至二七之犯行，為累犯，均應依刑法第47條第1 項規定加重
    其刑。另就附表編號二三、二五之犯行，被告已著手於竊盜
    行為之實行，然尚未得手財物而為未遂，依刑法第25條第2
    項之規定，酌按既遂犯之刑度減輕之；又被告在未被有偵查
    犯罪職權之機關或公務員知悉犯罪行為人前，主動向員警坦
    承附表編號二三、二五、二六以外之犯行，業經證人林昶宏
    證述綦詳（見本院易字卷第99頁及其反面），則被告顯係對
    未發覺之犯罪自首而接受裁判，爰依（修正前）刑法第62條
    前段之規定減輕其刑；就附表編號二三、二五，因同時有累
    犯加重及未遂減輕事由，就附表編號九至二二、二四、二七
    ，同時有累犯加重及自首減輕事由，均分別依刑法第71條第
    1 項規定，刑有加重及減輕事由，先加後減之。爰審酌被告
    正值青壯，卻不思循正途賺取所需，且前已有竊盜之財產犯
    罪前科，竟仍多次隨機任意竊取他人財物，另亦無故侵入他
    人住宅，妨害他人居家安寧，顯見其守法意識薄弱，未曾因
    前所受刑之執行而記取教訓，對民眾財產安全及社會治安均
    非無相當危害，且犯後態度亦難認良好，暨被害人之財物損
    失等一切情狀，分別量處如主文所示之刑。另被告就附表編
    號一至八之犯行，犯罪時間係在96年4 月24日以前，且宣告
    刑均未逾有期徒刑1 年6 月，合於中華民國九十六年罪犯減
    刑條例之減刑條件，應依該條例第2  條第1 項第3 款、第7
    條規定減其宣告刑2 分之1 。復斟酌被告供承犯罪動機係因
    開刀而需要錢（見偵卷第61頁），並考量刑法一般預防及特
    別預防之功能、被告犯案情節對社會之衝擊、刑罰與被告所
    犯情節之比例性等情事，爰依修正前刑法第51條第5 款規定
    定其應執行之刑，以示懲儆。本院審酌上情，認公訴人具體
    求處有期徒刑15年（見本院易字卷第113 頁反面），尚嫌過
    重，本院認量處如主文所示之刑，核與其罪刑較為相當。
四、被告為附表編號一至五之犯行後，竊盜犯贓物犯保安處分條
    例配合刑法之修正，於95年5 月30日修正，並自同年7 月1
    日施行，其中該條例第3 條第1 項自原規定為：「十八歲以
    上之竊盜犯、贓物犯，有左列情形之一者，得於刑之執行前
    ，令入勞動場所強制工作：一、有犯罪之習慣者。二、以犯
    竊盜罪或贓物罪為常業者」。修正為：「十八歲以上之竊盜
    犯、贓物犯，有犯罪之習慣者，得於刑之執行前，令入勞動
    場所強制工作」，即新法業已刪除「以犯竊盜罪或贓物罪為
    常業者」得宣告強制工作之規定，經比較新舊法之結果，如
    以「犯竊盜罪為常業」作為宣告強制工作之依據，自以新法
    有利；如以「有犯罪之習慣」作為宣告強制工作之依據，則
    新舊法之規定相同，尚不生有利、不利之問題（最高法院96
    年度臺上字第2552號判決意旨參照），此時應依一般法律適
    用之原則，適用裁判時法。而保安處分係針對受處分人將來
    之危險性所為之處置，以達教化、治療之目的，為刑罰之補
    充制度，我國現行刑法採刑罰與保安處分雙軌制，用在維持
    行為責任之刑罰原則下，為協助行為人再社會化，改善行為
    人潛在之危險性格，期能達成根治犯罪原因、預防犯罪之特
    別目的。是保安處分中之強制工作，旨在對欠缺正確工作觀
    念因而習慣犯罪者，強制其從事勞動，學習一技之長及正確
    之謀生觀念，使其日後重返社會，能適應社會生活，竊盜犯
    贓物犯保安處分條例第3 條第1 項規定，即係本於保安處分
    應受比例原則之規範，使保安處分之宣告，與行為人所為行
    為之嚴重性、行為人所表現之危險性及對於行為人未來行為
    之期待性相當之意旨而制定，而由法院視行為人之危險性格
    ，決定應否令入勞動處所強制工作，以達預防之目的。經查
    ，被告前已有多次竊盜前科，業如前述，本件再犯多達26次
    竊盜犯行，且犯罪期間自95年至100 年1 月止，長達4 年，
    顯有不勞而獲之陋習，可認有竊盜之習慣，本院認僅藉刑罰
    之執行，尚不足以根絕被告惡性、改變其犯罪習性，茲據被
    告行為之嚴重性、所表現之危險性，及對其未來行為之期待
    性等情，為導正其不良之惡習，實有令被告入勞動場所強制
    工作之必要，以達教化與矯治目的，俾其得以日後適應社會
    生活，爰依竊盜犯贓物犯保安處分條例第3 條第1 項之規定
    ，於定執行刑項下諭知被告於刑之執行前，令入勞動場所強
    制工作3 年，俾資矯正。
五、公訴意旨另以：被告基於意圖為自己不法所有之犯意，於附
    表編號二七所示之時間、地點，以附表編號二七所示之手法
    ，欲竊取被害人盧明裕之財物，惟因無財物而未得逞，因認
    被告此部分係涉犯修正前刑法第321  條第2 項、第1 項第2
    款之踰越安全設備竊盜未遂罪云云。惟按刑法上之未遂犯，
    必須已著手於犯罪行為之實行而不遂，始能成立，此在刑法
    第25條第1 項規定甚明，同法第321 條之竊盜罪，為第320
    條之加重條文，自係以竊取他人之物為其犯罪行為之實行，
    至該條第1 項各款所列情形，不過為犯竊盜罪之加重條件，
    如僅著手於該項加重條件之行為而未著手搜取財物，仍不能
    以本條之竊盜未遂論（最高法院27年滬上字第54號判例意旨
    參照）。查本件被告於附表編號二七所示之時間、地點，經
    由該處頂樓徒手開啟未上鎖之4 樓氣窗而侵入屋內，而該樓
    層為被害人盧明裕住處之佛堂，僅放置拜拜工具，並無財物
    ，該佛堂與樓下住家有加裝白鐵門隔開，且該白鐵門當日有
    上鎖，被告因而無法至樓下住家等情，業據證人即告訴人盧
    明裕於本院審理時具結證述明確（見本院易字卷第98頁及其
    反面），是被告僅有侵入住宅之行為，亦即著手於加重條件
    之行為，然尚未密切接近財物而著手於竊盜犯行即離去，揆
    諸前揭說明，自難謂係犯踰越安全設備竊盜未遂罪，惟公訴
    意旨認被告此部分犯行如成立犯罪，因與被告前揭犯行部分
    ，具有一罪關係，爰不另為無罪之諭知。
據上論斷，應依刑事訴訟法第299 條第1 項前段、第300 條，刑
法第2 條第1 項前段、第320 條第1 項、第306 條第1 項、第55
條、第47條第1 項、第25條第2 項、第62條前段，修正前刑法第
56條、第321 條第1 項第1 款、第2 款、第2 項、第320 條第1
項、第2 項、第51條第5 款、第62條前段，刑法施行法第1 條之
1 ，廢止前罰金罰鍰提高標準條例第2 條，現行法規所定貨幣單
位折算新臺幣條例第2 條，中華民國96年罪犯減刑條例第2 條第
1 項第3 款、第7  條、第11條，竊盜犯贓物犯保安處分條例第3
條第1 項、第4 條、第5 條第1 項前段，判決如主文。
本案經檢察官吳書怡到庭執行職務。
中    華    民    國  100     年    12    月    15    日
                  刑事第九庭    審判長法  官  鄭詠仁
                                      法  官  王麗芳
                                      法  官  王宗羿
以上正本係照原本作成。
如不服本判決應於收受本判決後10日內向本院提出上訴書狀，並
應敘述具體理由，如未敘述上訴理由者，應於上訴期間屆滿後20
日內補提理由書狀於本院（均須按他造當事人之人數附繕本）「
切勿逕送上級法院」。
中    華    民    國   100    年    12    月    15    日
                                書記官  王淑娟
附錄論罪科刑法條
修正前中華民國刑法第321條
犯竊盜罪而有左列情形之一者，處6 月以上、5 年以下有期徒刑
：
一、於夜間侵入住宅或有人居住之建築物、船艦或隱匿其內而犯
    之者。
二、毀越門扇、牆垣或其他安全設備而犯之者。
三、攜帶兇器而犯之者。
四、結夥三人以上而犯之者。
五、乘火災、水災或其他災害之際而犯之者。
六、在車站或埠頭而犯之者。
前項之未遂犯罰之。
中華民國刑法第320條
意圖為自己或第三人不法之所有，而竊取他人之動產者，為竊盜
罪，處 5 年以下有期徒刑、拘役或 5 百元以下罰金。
意圖為自己或第三人不法之利益，而竊佔他人之不動產者，依前
項之規定處斷。
前二項之未遂犯罰之。
中華民國刑法第306條
無故侵入他人住宅、建築物或附連圍繞之土地或船艦者，處1 年
以下有期徒刑、拘役或3 百元以下罰金。
無故隱匿其內，或受退去之要求而仍留滯者，亦同。
附表：
┌──┬─────┬────┬───┬────────┬─────┬────────┐
│編號│犯罪時間  │犯罪地點│被害人│    犯罪手法    │ 竊得財物 │    論罪科刑    │
│    │（民國）  │        │      │                │（新臺幣）│                │
├──┼─────┼────┼───┼────────┼─────┼────────┤
│ 一 │95年6 月前│高雄市苓│蔡閏邦│經由屋後防火巷攀│  500元   │林順輝連續犯踰越│
│    │某日凌晨0 │雅區六合│      │爬鐵皮屋至2 樓，│          │安全設備竊盜罪，│
│    │時許（不含│路42之7 │      │徒手破壞門鎖侵入│          │處有期徒刑壹年陸│
│    │被告在監期│號八寶冰│      │店內（毀損部分未│          │月，減為有期徒刑│
│    │間）      │品店    │      │據告訴），再至1 │          │玖月。          │
│    │          │        │      │樓收銀台徒手行竊│          │                │
├──┼─────┼────┼───┼────────┼─────┤                │
│ 二 │95年初某日│高雄市左│李文明│發現該店鐵門未上│因抽屜內未│                │
│    │凌晨某時許│營區富國│      │鎖，便徒手開啟鐵│放置財物而│                │
│    │（不含被告│路139 號│      │門侵入店內，至1 │未得逞    │                │
│    │在監期間，│雨利自助│      │樓收銀台行竊    │          │                │
│    │與編號三之│餐店    │      │                │          │                │
│    │犯行相隔約│        │      │                │          │                │
│    │1 週）    │        │      │                │          │                │
├──┼─────┼────┼───┼────────┼─────┤                │
│ 三 │95年初某日│高雄市左│柳文卿│發現該店鐵門未上│ 1,000 元 │                │
│    │凌晨某時許│營區德威│      │鎖，便徒手開啟鐵│          │                │
│    │（不含被告│街60號健│      │門侵入店內，至1 │          │                │
│    │在監期間，│康廚房店│      │樓收銀台行竊    │          │                │
│    │與編號二之│        │      │                │          │                │
│    │犯行相隔約│        │      │                │          │                │
│    │1 週）    │        │      │                │          │                │
├──┼─────┼────┼───┼────────┼─────┤                │
│ 四 │95年5 月某│高雄市三│謝王素│發現後門未上鎖，│  100 元  │                │
│    │日凌晨某時│民區三鳳│謹    │遂從屋後防火巷徒│          │                │
│    │許        │中街38巷│      │手開啟後門侵入屋│          │                │
│    │          │19號    │      │內，至1 樓車庫行│          │                │
│    │          │        │      │竊（侵入住宅部分│          │                │
│    │          │        │      │未據告訴）      │          │                │
├──┼─────┼────┼───┼────────┼─────┤                │
│ 五 │95年5 月某│高雄市三│莊真  │經由屋後防火巷攀│ 1,000 元 │                │
│    │日凌晨某時│民區三德│      │爬鐵皮屋至2 樓，│          │                │
│    │許        │西街45號│      │徒手打開窗戶侵入│          │                │
│    │          │補習班  │      │店內，再至1 樓收│          │                │
│    │          │        │      │銀台行竊        │          │                │
├──┼─────┼────┼───┼────────┼─────┼────────┤
│ 六 │95年底某日│高雄市三│鄧樹欉│發現大門鐵捲門未│ 1,000 元 │林順輝犯夜間侵入│
│    │凌晨0時許 │民區立德│      │上鎖，便徒手開啟│          │住宅竊盜罪，處有│
│    │          │街1巷2號│      │鐵捲門侵入屋內，│          │期徒刑捌月，減為│
│    │          │鄧家粉圓│      │至1樓臥室內行竊 │          │有期徒刑肆月。  │
│    │          │冰店    │      │（侵入住宅部分未│          │                │
│    │          │        │      │據告訴）        │          │                │
├──┼─────┼────┼───┼────────┼─────┼────────┤
│ 七 │95年12月中│高雄市三│謝文浩│發現大門鐵門未上│皮包1 只（│林順輝犯夜間侵入│
│    │旬某日凌晨│民區三民│      │鎖，便徒手開啟鐵│內有現金6 │住宅竊盜罪，處有│
│    │0時許     │街168號 │      │門侵入屋內，至3 │千元、證件│期徒刑捌月，減為│
│    │          │        │      │樓臥室內行竊（侵│）        │有期徒刑肆月。  │
│    │          │        │      │入住宅部分未據告│          │                │
│    │          │        │      │訴）            │          │                │
├──┼─────┼────┼───┼────────┼─────┼────────┤
│ 八 │95年12月中│高雄市三│吳昭宜│發現大門未上鎖，│3,000 元、│林順輝犯夜間侵入│
│    │旬某日凌晨│民區三民│      │便徒手開啟鐵門侵│不詳廠牌型│住宅竊盜罪，處有│
│    │1時許     │街172號 │      │入屋內行竊（侵入│號之MP3 隨│期徒刑捌月，減為│
│    │          │        │      │住宅部分未據告訴│身聽1台   │有期徒刑肆月。  │
│    │          │        │      │）              │          │                │
├──┼─────┼────┼───┼────────┼─────┼────────┤
│ 九 │97年11月6 │高雄市三│陳貴妹│自屋後防火巷徒手│3,000 元、│林順輝犯毀越安全│
│    │日前某日凌│民區正忠│      │破壞1 樓窗戶侵入│手機1 支（│設備竊盜罪，累犯│
│    │晨某時許  │路178 號│      │店內，至收銀台行│價值約8 千│，處有期徒刑玖月│
│    │          │池上飯包│      │竊              │元）      │。              │
│    │          │店      │      │                │          │                │
├──┼─────┼────┼───┼────────┼─────┼────────┤
│ 十 │97年9 月24│高雄市前│薛茂慶│自屋後防火巷徒手│ 3,000 元 │林順輝犯踰越安全│
│    │日凌晨某時│鎮區鄭和│      │開啟未上鎖之窗戶│          │設備竊盜罪，累犯│
│    │許        │路50號統│      │侵入店內，至收銀│          │，處有期徒刑玖月│
│    │          │一自助餐│      │台行竊          │          │。              │
│    │          │店      │      │                │          │                │
├──┼─────┼────┼───┼────────┼─────┼────────┤
│十一│97年9 月24│高雄市前│龔美雲│自屋後防火巷徒手│ 1,000 元 │林順輝犯踰越安全│
│    │日凌晨某時│鎮區鄭和│      │開啟未上鎖之窗戶│          │設備、夜間侵入住│
│    │許        │路54號  │      │侵入屋內，至收銀│          │宅竊盜罪，累犯，│
│    │          │        │      │台行竊          │          │處有期徒刑拾月。│
├──┼─────┼────┼───┼────────┼─────┼────────┤
│十二│97年10月19│高雄市鳳│林坤瑞│經由屋後防火巷攀│ 7萬3千元 │林順輝犯踰越安全│
│    │日凌晨1 時│山區光復│      │爬至2 樓，徒手開│          │設備、夜間侵入住│
│    │許        │二路201 │      │啟未上鎖之窗戶侵│          │宅竊盜罪，累犯，│
│    │          │號      │      │入屋內行竊      │          │處有期徒刑拾月。│
├──┼─────┼────┼───┼────────┼─────┼────────┤
│十三│97年10月19│高雄市鳳│蕭森城│自屋後防火巷徒手│ 5,000元  │林順輝犯踰越安全│
│    │日凌晨1 時│山區光復│      │開啟未上鎖之窗戶│          │設備竊盜罪，累犯│
│    │許        │二路211 │      │侵入店內，至收銀│          │，處有期徒刑玖月│
│    │          │號瑞麟美│      │台行竊          │          │。              │
│    │          │而美早餐│      │                │          │                │
│    │          │店      │      │                │          │                │
├──┼─────┼────┼───┼────────┼─────┼────────┤
│十四│97年10月19│高雄市鳳│張雅文│自屋後防火巷徒手│咖啡色皮包│林順輝犯毀壞門扇│
│    │日凌晨1 時│山區光復│      │破壞1 樓後門侵入│1 只（內有│竊盜罪，累犯，處│
│    │許        │二路215 │      │店內，至工作檯行│現金1 萬元│有期徒刑玖月。  │
│    │          │號巧沛東│      │竊              │）        │                │
│    │          │方美早餐│      │                │          │                │
│    │          │店      │      │                │          │                │
├──┼─────┼────┼───┼────────┼─────┼────────┤
│十五│99年11月底│高雄市三│陳長榮│經由後方防火巷攀│ 3,000 元 │林順輝犯竊盜罪，│
│    │某日凌晨0 │民區三民│      │爬鐵窗至2 樓，徒│          │累犯，處有期徒刑│
│    │時許      │街165 號│      │手開啟未上鎖之後│          │月。          │
│    │          │愛玉冰店│      │門侵入店內，至1 │          │                │
│    │          │        │      │樓電視櫃行竊    │          │                │
├──┼─────┼────┼───┼────────┼─────┼────────┤
│十六│99年11月底│臺南市中│王敬文│發現大門未上鎖，│BENQ手機1 │林順輝犯竊盜罪，│
│    │某日上午某│西區臨安│      │便徒手開啟大門侵│支（價值約│累犯，處有期徒刑│
│    │時        │路1 段96│      │入屋內行竊（侵入│3 千元）、│肆月。          │
│    │          │號      │      │住宅部分未據告訴│手提包1 只│                │
│    │          │        │      │）              │（價值約2 │                │
│    │          │        │      │                │千元）    │                │
│    │          │        ├───┤                ├─────┤                │
│    │          │        │劉昭宗│                │ 1,000 元 │                │
├──┼─────┼────┼───┼────────┼─────┼────────┤
│十七│99年11月某│臺南市中│林利吉│徒手破壞大門侵入│Stuhrling │林順輝犯毀壞門扇│
│    │日晚上11時│西區華南│      │屋內行竊（侵入住│牌手錶1 支│、夜間侵入住宅竊│
│    │許        │街120 巷│      │宅及毀損部分未據│（價值約6 │盜罪，累犯，處有│
│    │          │13號    │      │告訴）          │萬元）    │期徒刑拾月。    │
├──┼─────┼────┼───┼────────┼─────┼────────┤
│十八│99年11月底│臺南市東│陳俊民│發現大門未上鎖，│易利信牌K5│林順輝犯夜間侵入│
│    │某日晚上11│區民族一│      │便徒手開啟大門侵│30i手機1支│住宅竊盜罪，累犯│
│    │時許      │路21號  │      │入屋內，至3 樓電│（價值約8 │，處有期徒刑玖月│
│    │          │        │      │腦桌旁行竊（侵入│千元）、  │。              │
│    │          │        │      │住宅部分未據告訴│300元     │                │
│    │          │        │      │）              │          │                │
├──┼─────┼────┼───┼────────┼─────┼────────┤
│十九│99年11月底│臺南市中│姜貞竹│發現1 樓大門未上│2 千元、女│林順輝犯夜間侵入│
│    │某日凌晨0 │西區民權│      │鎖，便徒手開啟大│用卡西歐手│住宅竊盜罪，累犯│
│    │時30分許  │路3 段59│      │門侵入屋內，至2 │錶1 支（價│，處有期徒刑玖月│
│    │          │號2樓   │      │樓行竊（侵入住宅│值約2千7百│。              │
│    │          │        │      │部分未據告訴）  │元）      │                │
├──┼─────┼────┼───┼────────┼─────┼────────┤
│二十│99年12月7 │高雄市左│盧宗明│經由補習班隔壁素│G-MAX 電腦│林順輝犯毀越安全│
│    │日凌晨2 時│營區富國│      │食餐廳內樓梯至補│主機1 台（│設備竊盜罪，累犯│
│    │許        │路267 號│      │習班頂樓，再破壞│價值約1 萬│，處有期徒刑玖月│
│    │          │牛媽媽外│      │頂樓窗戶玻璃侵入│元）      │。              │
│    │          │語補習班│      │屋內，至1 樓服務│          │                │
│    │          │        │      │台行竊（毀損部分│          │                │
│    │          │        │      │未據告訴）      │          │                │
├──┼─────┼────┼───┼────────┼─────┼────────┤
│二一│99年12月中│高雄市鹽│高瑞豊│發現1 樓鐵捲門未│IPHONE  3G│林順輝犯夜間侵入│
│    │旬某日晚間│埕區新樂│      │上鎖，便徒手開啟│手機暨充電│住宅竊盜罪，累犯│
│    │11、12時許│街35號  │      │鐵捲門侵入屋內行│器（價值約│，處有期徒刑玖月│
│    │          │        │      │竊（侵入住宅部分│2萬5千元）│。              │
│    │          │        │      │未據告訴）      │、3千元   │                │
├──┼─────┼────┼───┼────────┼─────┼────────┤
│二二│99年12月15│高雄市三│沈麗櫻│經由屋後防火巷抽│ 4,000 元 │林順輝犯踰越牆垣│
│    │日凌晨0 時│民區遼寧│      │風機口越牆侵入屋│          │、夜間侵入住宅竊│
│    │許        │二街205 │      │內行竊（侵入住宅│          │盜罪，累犯，處有│
│    │          │號      │      │部分未據告訴）  │          │期徒刑拾月。    │
├──┼─────┼────┼───┼────────┼─────┼────────┤
│二三│99年12月20│高雄市苓│鄧黃麗│經由翻越高雄市三│因未放置財│林順輝犯踰越牆垣│
│    │日凌晨1 時│雅區興中│花    │民區○○街22號屋│物而未得逞│竊盜未遂罪，累犯│
│    │30分許    │二路10號│      │後牆垣，再攀爬鐵│          │，處有期徒刑陸月│
│    │          │利宏自助│      │皮屋至屋後2 樓冷│          │。              │
│    │          │餐店    │      │氣窗口侵入店內，│          │                │
│    │          │        │      │至1 樓收銀台行竊│          │                │
├──┼─────┼────┼───┼────────┼─────┼────────┤
│二四│99年12月20│高雄市三│郭振明│經由翻越高雄市三│  800元   │林順輝犯踰越牆垣│
│    │日凌晨1 時│民區仁義│      │民區○○街22號屋│          │、安全設備、夜間│
│    │30分許    │街28號  │      │後牆垣，再攀爬至│          │侵入住宅竊盜罪，│
│    │          │        │      │同路段28號4 樓後│          │累犯，處有期徒刑│
│    │          │        │      │方，徒手開啟未上│          │拾月。          │
│    │          │        │      │鎖之窗戶侵入屋內│          │                │
│    │          │        │      │行竊            │          │                │
├──┼─────┼────┼───┼────────┼─────┼────────┤
│二五│100 年1 月│高雄市苓│黃金凰│經由屋後防火巷攀│因遭被害人│林順輝犯踰越安全│
│    │7日上午6時│雅區興中│      │爬鐵窗至2 樓，徒│發現而未得│設備、夜間侵入住│
│    │許        │二路5 號│      │手開啟未上鎖之窗│逞        │宅竊盜未遂罪，累│
│    │          │2 樓    │      │戶侵入屋內行竊（│          │犯，處有期徒刑柒│
│    │          │        │      │侵入住宅部分未據│          │月。            │
│    │          │        │      │告訴）          │          │                │
├──┼─────┼────┼───┼────────┼─────┼────────┤
│二六│100 年1 月│高雄市苓│莊雪華│經由屋後防火巷攀│白色帆布包│林順輝犯踰越安全│
│    │7日上午6時│雅區中山│      │爬鐵窗至2 樓，徒│1 只（內有│設備、夜間侵入住│
│    │許        │二路347 │      │手開啟未上鎖之窗│存摺、粉紅│宅竊盜罪，累犯，│
│    │          │號      │      │戶侵入屋內行竊（│色尼龍包、│處有期徒刑拾壹月│
│    │          │        │      │侵入住宅部分未據│OP 牌 手錶│。              │
│    │          │        │      │告訴）          │1 支、2 萬│                │
│    │          │        │      │                │5656元，連│                │
│    │          │        │      │                │同現金價值│                │
│    │          │        │      │                │約5 萬元）│                │
├──┼─────┼────┼───┼────────┼─────┼────────┤
│二七│99年12月19│高雄市新│盧明裕│經由頂樓徒手開啟│          │林順輝犯無故侵入│
│    │日凌晨2 時│興區尚義│      │未上鎖之4 樓氣窗│          │他人住宅罪，累犯│
│    │許        │街141 號│      │侵入屋內        │          │，處有期徒刑貳月│
│    │          │        │      │                │          │。              │
└──┴─────┴────┴───┴────────┴─────┴────────┘